Inventaris van het archief van het Nederlandse Gezantschap in Turkije, (1799-) 1814-1872
Nationaal Archief, Den Haag
- ARCHIEFBLOK 1850 -1872
  - ARCHIEF VAN DE KANSELARIJ., II.
    - STUKKEN VAN ALGEMENE AARD., A
      - Indicateur van kanselarij-apostillen, 10 januari 1856-12 november 1860; 498; 1 deel
        Aanvankelijk zijn de apostillen per jaar genummerd, vanaf 1859 hebben zij een doorlopende nummering.
      - Inventaris van 1855-1856 gevormde kanselarij-dossiers, 499; 1 omslag
      - Minuten van en bouwstoffen voor consulaire verslagen, betreffende het ressort Constantinopel over de jaren 1855-1859, opgemaakt door R.J. Keun, 1ste tolk en directeur der consulaire zaken van de legatie en gericht aan Mr. J.P.J.A. graaf van Zuylen van Nyevelt, minister-resident, 1856-1860; 500; 1 omslag
        Zie ook inv. nr. 79.
      - Krante-artikelen, betreffende Turkse zaken in het algemeen, c. 1856 - c. 1871, 501; 1 omslag
    - ORGANISATIE., B
      Zie ook inv. nr. 317, legatie Constantinopel 1831-1849.
      - Brief van Mr. H.C. du Bois, oud-buitengewoon gezant en gevolmachtigd minister, gericht aan R.J. Keun, 1ste tolk en directeur consulaire zaken, met verzoek om bouwstoffen voor zijn advies aan de minister van Buitenlandse Zaken over de regeling van de consulaire rechtsmacht, 1864; 502; 1 stuk
      - Gedrukte stukken, houdende Turkse wetgeving en andere regelingen, uitgevaardigd 1861-1872, 503; 1 omslag
        Hierbij bevindt zich de publicatie:Sublime Porte, Ministère des Affaires Etrangères - Documents diplomatiques, Constantinopel 1868.
        [bevat teksten van stukken uit 1866-1867].
      - Kasboek van de inkomsten uit leges van de kanselarij, 1850; 504; 1 katern
      - Kasboeken van inkomsten en uitgaven van de kanselarij, 1860-1869; 505-506; 1 deel en katern.
        - 1860-1868, 505; 1 deel
        - 1869, 506; 1 katern
      - Specificatie van de schuld van de nalatenschap van de op 1 october 1850 overleden kanselier D. Salzani aan de kanselarij, 507; 1 stuk
      - Kasboek van inkomsten en uitgaven van de tolken van de legatie, 1851; 508; 1 katern
    - CORRESPONDENTIE MET TURKSE OVERHEDEN., C
      Berat - goedkeuring toelating consulaire ambtenaar of tolk.
      Firman - bevelschrift van de sultan, bijvoorbeeld voor het laten passeren van een schip.
      Takrir - Nota of verzoekschrift aan de Turkse overheid.
      Yol-emri - reispas, door de Turkse overheid verstrekt.
      - Registers van afschriften in het Turks van berats, firmans, takrirs, viziersbrieven en yol-emris, met bijschriften in het Frans, januari 1846-november 1860, 509-511; 3 delen
        1. Vervolg van inv. nrs. 42 en 45, legatie Constantinopel 1814-1830. 2. Inv. nrs. 146 - 147 met staten, houdende de per schip betaalde leges en andere gegevens.
        - Januari 1846 - November 1852., 509
        - Mei 1852 - 1856., 510
        - 1857 - November 1860., 511
      - Register van takrirs, waarin de Turkse overheid verzocht wordt om berats, met aantekening van het ontvangen antwoord, maart 1861-mei 1886, 512; 1 deel
      - Correspondentie in het Turks met de Turkse overheden, behandeld en soms van opschriften in het Frans voorzien door de tolk Jhr. Th.E.D. Testa en de hulp-tolk A. Scassaro, 1851-1873; 513-518; 6 omslagen
        - Algemeen, 1851 - 1873., 513
        - Ingekomen brieven van het ministerie van Buitenlandse Zaken te Constantinopel, 1854 - 1857., 514
          Voorheen inv. nr. 266, legatie Constantinopel 1831 - 1849.
        - Stukken betreffende de aanvrage van een berat voor A. Papavic als vice-consul te Guzel-Hisar, 1861., 515
          Zie ook inv. nr. 50.
        - Door de Turkse overheid afgegeven yol-emri 's en aanvragen daartoe ingediend, 1851 - 1852, 1869 -1870, [Mohamedaans jaar 1286]., 516
        - Door de Turkse overheid afgegeven rekeningen en kwitanties voor de kosten van berats en firmans, 1853 - 1868., 517
        - Verzoekschriften en rapport van R.C. Keun, Nederlands consul te Bender-Buchir [Perzië], aan de Turkse grootvizier, betreffende de bescherming van Turkse onderdanen tegen de Perzen, 1870. Voorheen inv. nrr. 330, legatie Constantinopel 1831 - 1849., 518
      - Correspondentie met het gemeentebestuur van het 6de arrondissement [Pera-Galata] van Constantinopel, 1860-1872; 519; 1 omslag
      - Correspondentie met het havenbestuur van Constantinopel, 1859-1871; 520; 1 omslag
      - Rekening van de Turkse staatskas in de provincie Sivas [Oost-Anatolië] over het financiële jaar 1856-1857, 521; 1 deel
        Het Turkse financiële jaar liep niet parallel met het overigens gebruikelijke jaar van de Mohammedaanse tijdrekening [hier 1272].
    - UITOEFENING RECHTERLIJKE BEVOEGHEDEN., D
      - Processen en geschillen, waarbij Nederlandse onderdanen en beschermelingen betrokken waren. N,B, Zie ook inv. nrs, 54, 56, 57, 94, 108 [NB], 110 en 120., 1.
        - Appèlzaken. Zie ook inv. nrs. 169-170., a.
          - Dossiers, betreffende in appèl behandelde rechtszaken, alfabetisch geordend op de namen der Nederlandse betrokkenen, 1851-1870; 522-525; 4 pakken
            - Abro -Engelberts en Co., 522
            - Gallo-Keun., 523
            - Van Lennep, 524
            - Van Lennep en Co, - Wissing., 525
        - Zaken in eerste aanleg en geschillen., b.
          - Dossiers betreffende in eerste aanleg behandelde rechtszaken en betreffende geschillen, alfabetisch geordend naar de namen der Nederlandse betrokkenen, 1850-1872 [1877]; 526-532; 7 pakken
            - Alberti - Cappella., 526
            - Delenda - Keun Mavroyeni., 527
            - Laederich - Levy., 528
            - Neubauer, 529
            - Pizza - Schilizzi, 530
            - Schlank - Syngros en Karavas., 531
            - Takes - Zaloglu., 532
          - Stukken betreffende processen, gevoerd te Alexandrië [Egypte], waarbij Mevrouw A. Schutz betrokken was, 1857-1859; 533-534; 2 omslagen
            Het in onduidelijk, of het hier al dan niet om appèl-zaken gaat, die later te Constantinopel behandeld zijn.
            - Mevrouw A. Schutz tegen Egyptische soldaten, 1857 - 1858., 533
              Klacht behandeld door de Egyptische politie.
            - S. Scerika, eiser, Engels onderdaan, tegen Mevrouw A. Schutz, gedaagde, 1857 - 1858., 534
          - Stukken betreffende geschillen en processen tussen het gemeentebestuur van het 6de arrondissement [Pera-Galata] van Constantinopel en Nederlandse onderdanen en beschermelingen, 1864-1865, 1870; 535; 1 omslag
      - Nalatenschappen en faillissementen, 2.
        Zie ook inv. nrs. 55 en 143.
        - Stukken betreffende de nalatenschap van de op 3 februari 1850 overleden R. Westerling, Nederlands onderdaan, 536; 1 omslag
        - Stukken betreffende de voogdij over de minderjarige kinderen van Jhr. Th.E.D. Testa, overleden 15 december 1860, 2de tolk en kanselier van de legatie en over diens nalatenschap 1860-1863 met gelijktijdig afschrift van zijn aanstelling als ambtenaar van de legatie, 1830; 537; 1 omslag
        - Stukken betreffende de nalatenschap van G.A. van Lennep, Nederlands onderdaan [overleden 1863], 1863-1877. Met retroacta 1847-1848, 1861-1862; 538-540; 2 omslagen en 1 pak.
          - Algemeen 1863 - 1865, 1877, 538; 1 omslag
            Met retroacta 1861 - 1862.
          - Stukken betreffende de processen tussen G.A. van Lennep en erfgenamen tegen Th. Baltazzi en Co. in liquidatie [Oostenrijkers], 1862 - 1874. Met retroacta 1847 - 1848, 539; 1 omslag
          - Stukken betreffende het proces van de erven O. Vartanian, Turks onderdaan, tegen de erven G.A. van Lennep 1863 - 1873, 540; 1 omslag
        - Stukken betreffende de nalatenschap van de op 27 december 1869 overleden A. Laederich, Nederlands beschermeling, Zwitsers onderdaan, 1869-1870. Met retroacta 1850-1868; 541-542; 1 omslag en 1 deel.
          - Algemeen, 1869 - 1870. Met retroacta 1850 - 1868, 541; 1 omslag
          - Brievenboek 1866 - 1869, 542; 1 deel
        - Stukken betreffende het faillissement van M. Levi en E. Pisa, Nederlandse onderdanen, 1870-1871; 543; 1 omslag
      - Bemanning, averij en lading van schepen., 3.
        - Algemeen., a.
          - Registers van afschriften van "zeeprotesten", buitengewone scheepsverklaringen, bij ongeval opgemaakt, 1854-1872; 544-545; 2 delen
            - "Littera R" 1854 - 1857, 544; 1 deel
              Vervolg van "Littera Q", inv. nr. 343, legatie Constantinopel 1831 - 1849.
            - 1858 - 1867, 1870 - 1872, 545; 1 deel
          - Formulier van de acte van eedsaflegging van deskundigen voor het onderzoeken van averij, z.j. [c. 1857]; 546; 1 stuk
        - Afzonderlijke zaken en onderwerpen., b.
          - Stukken betreffende de mishandeling der kapiteins W.J. Nipperus [schip: Anthony] en R.F. Mulder [schip: Hermine] door Griekse zeeschuimers, 1853; 547; 1 omslag
          - Stukken betreffende het overlijden van matrozen in Nederlandse dienst, 1855-1856; 548; 1 omslag
          - Stukken betreffende het proces tegen de matrozen P. Overzee, J.N. Vijverberg en E. Sweerus wegens mishandeling van de kapitein en de stuurman van het schip Wierdina Henderika in de haven van Constantinopel, 1858; 549; 1 omslag
          - Dossiers betreffende de bemoeienissen met averij en lading, alfabetisch gerangschikt op de namen der schepen, 1850-1861, 1864-1872. 11 pakken.; 550-560
            - Alberdina Catharina - Arend., 550
            - Ariadne - Barbone., 551
            - Bernardus - Cornelis Zoon., 552
            - Dina - Fennegiena Arendina., 553
            - Geertruida Hendrika - Gezina Bertha., 554
            - Gezina Hendrika - Harmonie., 555
            - Hendrika Jantina - Jenny., 556
            - Johan Wilbrand - de Maas., 557
            - Margaretha Arendina - Plancius., 558
            - President Van Buren - Triton., 559
            - Truda - Westenschouwen., 560
          - Stukken betreffende geschillen over en onderzoek door deskundigen van door Nederlandse firma 's naar Constantinopel verzonden ladingen suiker, 1869-1871; 561; 1 omslag
    - HANDEL, BELASTING EN VOLKSGEZONDHEID., E
      - Gedrukte lijsten van douanetarieven voor de Nederlandse handel met Turkije, 1850, 1861-1862; 562; 1 omslag
        De lijsten van 1861 en 1862 vormden voorheen inv. nr. 344, legatie Constantinopel 1831-1849.
      - Stukken betreffende zaken van volksgezondheid, 1850-1870; 563-564; 2 omslagen
        De volksgezondheid in Turkije was een onderwerp van geregeld overleg tussen de Turkse overheid en de landen, die diplomatieke betrekkingen met Turkije onderhielden.
        - Algemeen, 1850 - 1870., 563
        - Stukken, ingekomen bij en minuten van stukken opgemaakt door R.J. Keun, raad van de legatie, directeur consulaire zaken en 1ste tolk als gedelegeerde bij de Internationale Volksgezondheidsconferentie, 1866., 564
      - Stukken betreffende de scheepvaart op de Zwarte Zee en de Donau, 1855-1860; 565-566; 2 omslagen
        - De blokkade van Russische havens aan de Zwarte Zee en van de monding van de Donau door de vloten van Groot-Brittannië en Frankrijk tijdens de Krimoorlog, 1855., 565
        - De scheepvaart in het algemeen en op de Donau en te Sulina in het bijzonder 1857-1860., 566
      - Stukken betreffende de kustverlichting in Turkije en de daardoor op te brengen belasting, 1855-1864; 567; 1 omslag
      - Stukken, ingekomen bij en minuten van stukken opgemaakt door R.J. Keun, 1ste tolk, directeur consulaire zaken, als lid van de door de Turkse overheid ingestelde gemengde commissie tot herziening van het handelsprocesrecht, 1856-1857; 568; 1 omslag
      - Stukken betreffende het uit de circulatie nemen van Turks papiergeld [caïmé] en de ter bestrijding van de kosten daarvan geheven belasting, 1860, 1862; 569; 1 omslag
        Met lijstje van Nederlandse handelshuizen.
      - Register van aanmonsteringen op en afmonsteringen van Nederlandse schepen, 1872; 570; 1 katern
      - Stukken betreffende het aanleggeld, geheven te Constantinopel, 1872; 571; 1 omslag
    - PASPOORTEN., F
      - Register van paspoorten, 1854-1869; 572; 1 deel
      - Paspoorten en identiteitsbewijzen, verleend 1847-1872 en verlopen 1851-1872, 573; 1 omslag
    - STUKKEN, WAARVAN HET VERBAND MET HET ARCHIEF NIET DUIDELIJK IS., G
      - Ingekomen stukken bij en enkele minuten van uitgaande brieven van A. Veggetti, handelsondernemer te Constantinopel, 1853-1866; 574; 1 pak
      - Acte, waarbij de Hoge Raad der Nederlanden aan Nathan Posno, wonende te Amsterdam, venia aetatis [=handlichting] verleent, 1854; 575; 1 charte
- NAGEKOMEN STUKKEN
  - Diverse stukken, bevat:, 347
    - Stukken betreffende wijzigingen douanetarieven, 1839
    - "Tevgihats", 1836-1837
    - o.a. Tahrir voor een broodoven; brief over een "attentat dinundie commis a Buyukderi", "Blocus des parts de l'Albanie" "nouveau reglement au sujet de[...] par la chasse"; "lettre du blono des [...] Albaine", "Ordonnance regardant les pipes a fumer"; Circulaire waarin de geboorte van prins Nizam ed-din (geb. 6 december 1835) bekend wordt gemaakt, Turkse nota betreffende vernieuwing van de douanetarieven,1835
    - Stukken betreffende de nationaliteit van de consul te Saloniki, Abram Matatias, 1817, 1820
    - Lijst van buitenlandse consuls in Saloniki, 1818
    - Minuut-brief van kanselier Gaspard Testa aan apostolisch vicaris V. Coressi, 1819 december 17
    - Stuk geschreven in Turks in arabisch schrift, gedateerd 1821
    - Omslag "Tahrir Bey Grand Douanier", gedateerd 1842 juni 22
    - Stuk geschreven in Turks in arabisch schrift, gedateerd 1843 februari 15
    - Vertaling van een Circulaire van de Porte bettreffende buitenlandse gewapende zwervers, 1848 april 19
  - Diverse stukken, geordend per jaar, bevat:, 349
    - Een overzicht opgemaakt in Arabisch schrift, gedateerd, 1831 maart 17
    - "Cahiers des comptes de Chancellerie, commencé le 1er Janvier 1833 et terminé en Decembre 1836, 1831-1836
    - Stukken betreffende Anastasia Maluzzi, uit Smyrna, beschuldigd van incest door haar echtgenoot Dimitri Zingrilara, 1833
    - Extract uit een brief van de consul-generaal te Tripolis, E. Reich aan de Turkse gouverneur Ali Pasja Karamanlis, 1834
    - Stukken betreffende uitstaande financiële vorderingen van de consul-generaal te Tripolis E. Reich, 1835
    - Correspondentie van zaakgelastigde Gaspard Testa met de consul te Aleppo, Daniel de Picciotto, 1838
    - Kwitanties en rekeningen afkomstig van kapitein Hoek van de galjoot "Goede Trouw"1821
    - Brief van de zaakgelastigde aan kanselier Salzani betreffend Consorto Riddi, dragoman en vice-consul op de Dardanellen, 1843
    - Correspondentie met de consul in Tripolis, E. Reich, en met A.A. Testa, zaakgelastigde voor Zweden en Noorwegen 1844
    - Correspondentie met A. Arlaud te Galata, 1845
    - Procuratie van de Franse consul te Tripollis voor de Zwitserse koopman Henri Reich; Briefje waarin Rebello zich verontschuldigt voor het niet na kunnen komen van een afspraak; Stukken afkomstig van Baldassarie Contesinni 1846
    - "Tarif de Douane pour le Commerce Néerlandais dans l'Empire Ottoman, arrété le 15 juin 1840, gedrukt 1841
    - "Planta delle catacombo o Sepoltura die Rei", te Alexandrië, door Miriani 1799
    - Ongedagtekende formulieren, tractaten tarieven enz.
  - Diverse stukken, bevat:, 350
    - Notitie van de kanselier te Smyrna aan kanselier Salzani over een paspoort voor Hercule [J]andanen (1833), kwitanties voor ontvangst van gratificaties (1835, 1840), 1833, 1835, 1840
    - Akten van de kanselarij van de legatie, 1843
      Zie ook inv.nr. 335
    - Brieven ingekomen bij G. Testa, met felicitaties n.a.v. zijn benoeming tot Nederlands gezant in Turkije, 1844
    - Brief aan de minister-resident van Spanje in Constantinopel, De Cordoba, met antwoordbrief van gezant Testa, 1846
    - "Tableau Genéral du Ministere Ottoman". Overzicht van het Ottamaanse bestuur, met inliggend een schema in Arabisch schrift, 1831 maart 7
    - "Pachas, vuzeraí devlit algé Menassib Vuzera & Corps Diplomatiques", Almanak, in handschrift van Ottomaanse bestuurders, 1787-1828, met aantekeningen tot 1846
    - Instructies van G. Testa voor Christo Kirizo ten aanzien van zijn verblijf in het "Palais des Hollande" te Pera, 1839
    - Fragmenten, liggend in een prijscourant van Constantinopel, 1839
    - "Le turbé du Sulatan Mahmoud, suédé le juillet 1839", Notitie over het mausoleum van sultan Mahmoud, z.d.
    - "Divers Certificats et decrets, congés, accorés par le Legation en patentes de protection dupuis 1829", 1830-1842
    - Extract uit een preek in het Italiaans gehouden door pater Comasi in de katholieke kerk van St. Antonius te Pera, met Franse vertaling,1840 december 31
    - Extracten uit "Journal de la Haye' nrs. 285 en 286, z.d.
    - Extract uit "Journal de la Haye, 27 juli 1842"; "Liste de extortions et des tyrannies qu'a excercées par Sheik Emir Beschir, pendat sa domination", 1842
    - Extract uit de Staatscourant 27 juni 1842 nr. 194 betreffende uitgave handboek met overzicht van rechterlijke instellingen en voorbeelden van formlieren e.d., van P.F. Timmers Verhoeven.
    - Lijst met civiele en militaire rangen in Rusland, z.d.
    - "Etat numerique de la marine royale des Pays Bays", z.d.
    - Extract uit "Journal de la Haye, nr. 238";" Biographie de M. Le Comte de Pontois, envoyé et ministre d'France a Constantinople", 1839 oktober 5
    - Overzichten van de Ottomaanse vloot in 1839 uitgevaren tegen Mohammed Ali, en een vloot in 1841 teruggekeerd uit Alexandrië, 1839, 1841
    - Extract uit "Journal de la Haye, nr. 238""Biographie de M. Le Comte de Pontois, envoyé et ministre d'France a Constantinople", 1839 oktober 5
    - Extract uit "Journal de Smyrna nr. 1"; "Proclamation des Russes aux Circassiens", 1839 januari 4
    - "Traduction d'un extract de la Gazette Turc no. 150" betreffende de verkoop van het surplus van graan,, 1837 juli 12
    - Notitie of uittreksel uit krant over de nieuwe organisatie van het Russische gezantschap in Constantinopel, 1842 september
    - "Air National Neerlandai, traduit par H. Marmier"; Franse vertaling van "Wiens Neerlands Bloed", z.d.
    - Franse vertaling van het Latijnse grafschrift uit 1703 van de tombe van Helena Serini, en haar echtgenoot Francois Rakoczy, in de kerk van St. Benoit te Galata, "van wie het lichaam intact is aangetroffen in 1839" 1893
    - "Liste des cadeaux de Belge", 1838 juni 24
    - Overzicht van de oorlogsschepen van de Nederlandse marine, 1839
    - Extracten betreffende de oprichting van een handelsmaatschappij voor de Zwarte Zee, 1839,1842
    - Nota betreffende de diplomatieke vertegenwoordigers van Rusland te Constantinopel in de periode 1702/1834, [1835]
    - Verzoekschrift van Jusef en Anton Dallal aan G. Testa betreffende een in de kanselarij van Aleppo geplaatst deposito, 1839 oktober 5
    - Diverse kwitanties en rekeningen, 1831-1836
    - Stukken betreffende de Russische regelgeving rond de vaart op de Zwarte Zee, 1831-1836
  - "Pianta delle Catacombe o Sepoltura dei Ré sul sito dell'antico Necropolis distantá d'Alessandria due miglia verso il mezzo-giorno sulla sponda del mare"; Plattegrond van een catacombe in Alexandrië, opgemeten op 8 december 1799, getekend door Moriani., 350A
    Moriani was de kanselier en secretaris van het Nederlandse consulaat te Alexandrië. De locatie van de opgraving is onbekend (DjK 2012).
  - Diverse stukken, bevat:, 351
    - 1830
    - Klaagschrift van L. Carboneri uit Saloniki, met afschriften van retroacta, 1830
    - Stukken betreffende kapitein Floris Rietmeyer, commandant van de brik de Jonge Hendrika uit Rotterdam, 1833
    - Stukken betreffende kapitein Pieter Bakker, commandant van de brik Briseis, 1833
    - Stukken betreffende kapitein Jacob Velsen, commanderende de brik Hesperus 1844
    - Extracten uit "Journal de la Haye" betreffende de Nederlandse-Belgische kwestie met een bekendmaking (in het Italiaans van het Engelse embargo tegen Nederlandse schepen, 1832-1834
    - Stukken betreffende de douane-tarief regeling, 1840
    - "[Vowila], 21 juiilet 1831, Dim. Buchorico"; Turks document in Arabisch schrift met document geschreven in het Grieks, 1831
    - Ingekomen brieven bij Gaspard Testa van Cattina en Mantula Testa te Smyrna, 1830-1839
    - Lijsten van Nederlandse reizigers te Constantinopel (1829), Lijst van Nederlandse schepen (1830,1840), Notitie met namen (1844-1845)
    - Brieven ingekomen bij Gaspard Testa van een "D.S." en D. Giustiani, 1832
    - Stukken betreffende huizen in bezit van N.G. Wissing te Smyrna ,1832
    - Brieven van G.C. de Spaen uit Wenen ,1832
    - Brieven ingekomen bji Gaspard Testa van "D.S." ,1832
    - Brieven ingekomen bij Gaspard Testa van D. Giustiani en B. Gallitzi, met bijlagen 1831-1832
    - "Notes au Reu-Effendi et autres autorités Ottomanes; Instructions au V. Dragman par le Porte", 1833-1843
    - Stukken betreffende een verzoek om bijstand van Philippe Summaripe, te Naxie (Naxos), 1824-1841
    - Stukken betreffende een petitie van Stephanus Paleologo en Gregoire Marchand uit Amsterdam ,1833, 1835
    - Minuut-brief G. Testa aan A.W.G. Stefano, Nederlands agent te Siphanto, met antwoordbrief1832
    - Verzoekschrift van dragoman L. Giustiani om ontslag uit zijn dienst, met notitie betreffende de benoeming van N.W. Mollerus tot gezant in Turkije ,1846, 1848
    - Stukken betreffende het gerechtelijke proces tussen de erven van J. Slaars,1833, 1834
  - Stukken afkomstig van het Nederlands consulaat te La Canee (Kanea, Kreta)., 1831-1862; 351A
    Zie voor het archief van dit consulaat, nr. toegang 2.05.14.15.
  - Diverse stukken, bevat:, 352
    - Kwitanties en rekeningen, geliasseerd, behorend tot de scheepspapieren van de Engelse bark Susanna Maria Catharina, kapitein B.J. Dirksen, 1844
    - Diverse losse stukken, 1841-1843
    - Correspondentie met de Spaanse gezant te Constantinopel over een petitie van de Nederlandse koopman J. van Lennep, 1846
  - Stukken afkomstig van het vice-consulaat te La Canée, 1831-1834; 352A; 1 pak
    - "Gouvernement Grec. 1831)Correspondentie met vertegenwoordigers van de Griekse regering, 1831
    - Ingekomen stukken van het agentschap te Candia (Kreta)1831
    - Ingekomen stukken van het consulaat-generaal te Smyrna, 1831
    - Ingekomen stukken van het consulaat-generaal te Smyrna, 1832
    - Ingekomen stukken van het Russische consulaire agentschap te Rettimo (Kreta), 1833
    - Correspondente met diverse buitenlandse consuls, agenten en functionarissen, 1832
    - Ingekomen stukken van het consulaat-generaal te Smyrna, 1833
    - Ingekomen stukken van het consulaat-generaal te Smyrna, 1834
    - Brieven de het gezantschap Constatinopel aan, 1832
    - Diverse losse brieven, 1831
    - Overzichten van handelshuizen gevestigd in Constantinopel, Alexandrië, Smyrna, Aleppo en Saloniki, 1839
    - kwitanties, meestal voor verstrekte gratificaties, 1835-1836
    - Brieven van de dragoman Guistiniani, 1831
    - Uitnodiging van de legatie van de Verenigde Staten voor de ceremonie van het overbrengen van het stoffelijk overschot van de Amerikaanse gezant te Constantinopel naar een Amerikaans oorlogsschip 1843
    - Gedrukte bekendmaking in Arabisch schrift, 1837
    - "Tableau geral des Pachas de l'Empire Ottoman", 1831
    - Ferman, houdende de benoeming van de Nederlandse vice-consul te Chios, 1853
    - Brief van schout-bij-nacht A. van de Sande, waarin hij bekend maakt dat hij Nederlands eskader in de Middelandse zee is teruggeroepen naar Nederland, met minuut-antwoordbrief, 1830, 1831
    - Brief van D. Xantopulo, in de Dardanellen 1831
    - Minuut-brieven van G. Testa aan andere gezanten waarin hij bekend maakt dat hij is bevorderd tot gezant, 1844
  - Stukken afkomstig van R.J. Keun, Raad van de legatie, 1855-1875; 353; 1 omslag